【裁判字號】    90,訴,333
【裁判日期】    900831
【裁判案由】    違反毒品危害防制條例
【裁判全文】
臺灣新竹地方法院刑事判決                            九十年度訴字第三三三號
    公  訴  人  臺灣新竹地方法院檢察署檢察官
    被      告  甲○○
右列被告因違反毒品危害防制條例案件，經檢察官提起公訴（九十年度毒偵緝字第九
五號）及移
    主  文
甲○○施用第一級毒品，累犯，處有期徒刑柒月；又施用第二級毒品，累犯，處有期
徒刑參月。應執行有期徒刑玖月。
    事  實
一、甲○○於民國八十二年間因違反麻醉藥品管理條例案件，經最高法院判處有期徒
    刑五年三月確定（起訴書誤為五年二月），於八十三年八月十二日入監執行（起
    訴書誤為八月十三日），於八十五年七月五日假釋，刑期至八十八年十月四日屆
    滿，以已執行論。仍不知悔改，於八十七年間因施用毒品案件，經執行觀察勒戒
    ，認有繼續施用傾向，裁定送強制戒治，期滿後由台灣高等法院於八十八年九月
    二十九日以八十七年度上易字第二三四八號判決判處免刑確定。嗣甲○○仍於五
    年內，基於施用第一級毒品海洛因之犯意，於八十九年二月九日，在新竹縣芎林
    鄉○○路路旁，施用第一級毒品海洛因一次。另基於施用第二級毒品安非他命之
    犯意，於同日（九日），在上開處所，施用第二級毒品安非他命一次。嗣於八十
    九年二月十一日夜間八時許，因甲○○另犯妨害公務案件遭通緝，為警於新竹縣
    芎林鄉○○路○段松興休閒農莊內查獲，經採集尿液送驗後始查悉上情。
二、案經新竹縣警察局竹東分局報請臺灣新竹地方法院檢察署檢察官偵查起訴及同署
    檢察官移送併辦。
    理  由
一、訊據被告甲○○，於本院審理時對於右開事實均坦白承認，且有新竹縣衛生局竹
    縣衛六字第八九○四五三號尿液檢驗單、法務部調查局（８９）陸（一）字第８
    ９０２５８３３號檢驗通知書各一紙在卷可按（八十九年度毒偵字第一五八二號
    卷第六、七頁）。另被告前經執行觀察、勒戒認有繼續施用傾向，經台灣高等法
    院裁定令被告入戒治處所施以強制戒治一年，旋因戒治處所認無繼續戒治之必要
    ，報請該院停止戒治付保護管束，並於保護管束期間期滿未經撤銷保護管束，經
    該院於八十八年九月二十九日以八十七年度上易字第二三四八號判處免刑確定，
    有判決書、臺灣高等法院被告全國前案紀錄表各一份在案可證。本件事證明確，
    被告犯行堪以認定，應依法論科。
二、按海洛因及安非他命分別為毒品危害防制條例第二條第二項第一款、第二款規定
    之第一級、第二級毒品。被告非法施用海洛因、安非他命，核其所為係犯毒品危
    害防制條例第十條第一項及第二項之非法施用第一級、第二級毒品罪。被告因施
    用毒品而持有毒品之低度行為，應為施用毒品之高度行為所吸收，不另論罪。被
    告所犯之施用第一級毒品罪及施用第二級毒品罪，犯意各別，罪名不同，應分論
    併罰。查被告於八十二年間因違反麻醉藥品管理條例案件，經最高法院判處有期
    徒五年三月確定，於八十三年八月十二日入監執行，於八十五年七月五日假釋，
    刑期至八十八年十月四日屆滿，以已執行論，有卷附台灣高等法院被告全國前案
    紀錄表可按，其受有期徒刑執行完畢，五年以內再犯有期徒刑以上之罪，為累犯
    ，依法加重其刑。爰審酌安非他命及海洛因等毒品，危害施用者之神經中樞，使
    施用者產生幻聽及幻想之症狀，對施用者之健康產生不良之影響，同時因幻聽及
    幻想結果亦可能使施用者對周遭之人施暴，對公共秩序產生危害，且被告經過強
    制戒治後，猶不知自制，再度施用毒品，惟於本院審理時坦承犯行，尚有悔意等
    一切情狀，量處如主文所示之刑，並定其應執行之刑。另警訊筆錄記載：「問：
    警方於桌上查扣之安非他命○點八公克、施用毒品器具一組是何人所有？」，被
    告答稱，「係官大洋所有」等字樣，上開物品於本案並未製作扣押物品清單，又
    無其他證據證明為被告所有，顯於同案被告官大洋案件中已予沒收，本案不予宣
    告沒收，併此敘明。
三、臺灣新竹地方法院檢察署檢察官另以被告於九十年五月二十一日施用第一級毒品
    海洛因、第二級毒品安非他命，與起訴部分有連續犯之裁判上一罪關係而以九十
    年度毒偵字第九一六號移送本院併案審理。經查：移送併辦部分與本件所起訴被
    告施用安非他命毒品之時間，相距已有一年三月餘；且被告係因妨害公務案件經
    本院判處有期徒刑三月確定後逃逸未到案執行，經台灣新竹地方法院檢察署通緝
    ，經警緝獲時，同時查獲本件起訴之施用毒品犯行，故於緝獲後之八十九年二月
    十二日起即開始執行該妨害公務案件，至八十九年五月十一日執行完畢之事實，
    除據被告自承外，復有有台灣高等法院被告全國前案紀錄表、在監在押資料表各
    一份附卷為憑，且被告於本院審理時業已供承伊並非有機會即想施用毒品，是於
    八十九年九月、十月出監後才再施用等語（見本院九十年八月二十日審理筆錄）
    ，足見被告就併辦部分與起訴部分並無施用安非他命之同一概括犯意，檢察官移
    送併辦部分與本件起訴部分即無連續犯之裁判上一罪關係，非起訴效力所及，本
    院無從併予審理，應退回檢察官另行處理，附此敘明。
四、據上論斷，依刑事訴訟法第二百九十九條第一項前段，毒品危害防制條例第十條
    第一項、第二項，刑法第十一條前段、第四十七條、第五十一條第五款，判決如
    主文。
本案經檢察官吳金棟到庭執行職務。
中      華      民      國    九十      年      八      月    三十一    日
                                臺灣新竹地方法院刑事第一庭
                                      法  官  滕治平
右正本證明與原本無異。
如不服本判決，應於判決送達後十日內向本院提出上訴狀( 應附繕本 )，上訴於
臺灣高等法院。
                                      書記官  江靜玲
中      華      民      國    九十      年      九      月      三    日
附錄本判決論罪科刑法條全文
毒品危害防制條例第十條第一項、第二項
施用第一級毒品者，處六月以上五年以下有期徒刑。
施用第二級毒品者，處三年以下有期徒刑。


司法院資訊處製作；財團法人民間司法改革基金會備份。
